臺北高等行政法院裁定
                                     100年度訴字第1804號
原      告　曾振華
            曾光雄
          　曾淑卿
被      告　陳順珍
            林南薰
          　黃熙嫣
          　鄭傑夫
          　陳玉完
            蔡炯燉
上列當事人間其他請求事件，原告提起行政訴訟，本院裁定如下
：
　　主  文
本件原告之訴關於確認法官職務調動無效部分駁回，駁回部分，
訴訟費用由原告負擔。
本件關於訴訟救助部分移送至臺灣高等法院。
本件其餘部分移送至臺灣新竹地方法院。
　　理  由
壹、本件原告起訴主張略以：原告訴之聲明（一）不具管轄權的
    臺灣新竹地方法院（下稱新竹地院）99年度再字第2 號判決
    ，行政法院應予以撤銷並發還溢繳之裁判費為新臺幣（下同
    ）27 4,600元。（二）應命臺灣高等法院依法裁定准許原告
    曾振華98年9 月2 日之訴訟救助之請求。（三）請求行政法
    院判決確認新竹地院97年度訴字第482 號判決，仍未確定，
    終審確定判決仍不存在。（四）請求行政法院判決撤銷新竹
    地院新院燉99司執孔字第9116號強制執行，並發還供擔保金
    62,2481 元。（五）請求行政法院判決林南薰法官之職務調
    動不符正當程序，確認其無效。（六）新竹地院97年度訴字
    第482 號判決原告等3 人無債務關係，請求行政法院判決臺
    灣新竹地方法院公告原告等3 人並非債務人，恢復原告等3
    人非債務人之清白名譽與榮譽。（七）新竹地院97年度訴字
    第482 號民事判決，不備理由，更未依法立證，以不適用法
    規行變更往例之司法判解，形成公法上之爭議，請求行政法
    院判決新竹地院97年度訴字第482 號判決，違法應予以撤銷
    云云。
貳、不合法部分：
一、按「確認行政處分無效之訴訟，須已向原處分機關請求確認
    其無效未被允許，或經請求後於30日內不為確答者，始得提
    起之。」、「原告之訴，有下列各款情形之一者，行政法院
    應以裁定駁回之。……十、起訴不合程式或不備其他要件者
    。」行政訴訟法第6 條第2 項、第107 條第1 項第10款分別
    定有明文。
二、本件原告訴之聲明（五）指摘法官之職務調動違法，確認其
    職務調動無效部分，依上開行政訴訟法第6 條第2 項規定，
    須已向原處分機關請求確認其無效未被允許，始得提起之。
    而本件原告未向司法人事行政之主管機關即司法院，就所爭
    執之人事調動處分為相關確認無效之程序，其提起本件確認
    行政處分無效之訴，於法不合，應予駁回。
參、訴訟救助部分：
一、按民事訴訟法第109 條第1 項規定：「聲請訴訟救助，應向
    受訴法院為之。於訴訟繫屬前聲請者，並應陳明關於本案訴
    訟之聲明及其原因事實」。又「行政法院認其無受理訴訟權
    限者，應依職權以裁定將訴訟移送至有受理訴訟權限之管轄
    法院。數法院有管轄權而原告有指定者，移送至指定之法院
    。」行政訴訟法第12條之2 第2 項定有明文。
二、本件原告訴之聲明（二）請求命臺灣高等法院依法裁定准許
    原告曾振華98年9 月2 日之訴訟救助之請求，應向受訴法院
    即臺灣高等法院為之，本院並無受理之權限，爰移送至臺灣
    高等法院。
肆、其餘部分：
一、按民事訴訟法第499 條第1 項規定：「再審之訴，專屬為判
    決之原法院管轄。」，強制執行法第14條第1 項前段規定：
    「執行名義成立後，如有消滅或妨礙債權人請求之事由發生
    ，債務人得於強制執行程序終結前，向執行法院對債權人提
    起異議之訴。」，又「公法上之爭議，除法律別有規定外，
    得依本法提起行政訴訟。」行政訴訟法第2 條定有明文，可
    知得提起行政訴訟請求救濟者，限於公法上之爭議；至私法
    上爭議，由民事法院審判，非屬行政法院之審判權限。
二、本件原告訴之聲明（一）新竹地院99年度再字第2 號判決違
    反事務管轄規定，訴之聲明（三）（六）（七）指摘新竹地
    院97年度訴字第482 號判決未確定、不適用法規云云，原告
    起訴之意在於對前揭民事確定判決聲明不服，屬對於民事確
    定判決提起再審之訴，依前揭民事訴訟法之規定，應由民事
    法院審判，又原告訴之聲明（四）係對於民事強制執行程序
    不服，依法應提起債務人異議之訴，即應向執行法院即新竹
    地方法院為之，亦屬私權爭議，行政法院均無審判權，依行
    政訴訟法第12條之2 第2 項規定，應移送民事法院審理。
伍、據上論結，本件原告確認行政處分無效之訴為不合法，其餘
    部分本院並無審判權，應移送於管轄法院，爰依行政訴訟法
    第107 條第1 項第10款、第104 條、民事訴訟法第95條、第
    85 條 第1 項前段，裁定如主文。
中　　華　　民　　國　　100 　年　　12　　月　　30　　日
　　　　　　　　　　臺北高等行政法院第七庭
                              審判長法  官  黃秋鴻
                                    法  官  蔡紹良
                                    法  官　畢乃俊
上為正本係照原本作成。
如不服本裁定，應於送達後10日內向本院提出抗告狀（須按他造
人數附繕本）。
中　　華　　民　　國　　100　 年　　12　　月　　30　　日
                                    書記官  簡若芸